臺灣宜蘭地方法院刑事判決　　　　　　　 99年度易字第556號
公　訴　人　臺灣宜蘭地方法院檢察署檢察官
被　　　告　鄭志昌
上列被告因犯妨害秘密案件，經檢察官提起公訴（99年度偵字第
3914號），本院判決如下：
    主  文
鄭志昌犯無故以錄影竊錄他人非公開活動及身體隱私部位罪，處
拘役拾日，如易科罰金，以新臺幣壹仟元折算壹日。未扣案之手
機壹支沒收。
    犯 罪 事 實
一、鄭志昌基於妨害秘密之犯意，竟利用受邀到其位於宜蘭縣冬
    山鄉○○○路658號作客之李珍桂進入浴室洗澡之機會，於
    民國99年8月1日凌晨1時許，走到浴室隔壁之陽台，將其所
    有具有錄影功能之不詳手機1支，高舉至隔牆之浴室氣窗框
    緣上，無故竊錄李珍桂在內洗澡之非公開活動及其身體隱私
    部位，嗣經李珍桂發覺有異，而瞥見手機錄影紅燈而大喊：
    「你幹嘛拍我」後，鄭志昌始離開陽台，並於半小時後傳送
    簡訊向李珍桂道歉，另於1、2天後在其FACEBOOK塗鴉牆網頁
    上留言，向李珍桂道歉。
二、案經李珍桂訴由臺北縣政府警察局中和第一分局移送宜蘭地
    方法院檢察署檢察官偵查起訴。
    理  由
壹、證據能力部分：
    按被告以外之人於審判外之言詞或書面陳述，除法律有規定
    者外，不得作為證據，刑事訴訟法第159條第1項定有明文。
    查本件證人李珍桂於警詢之供述，雖屬被告以外之人於審判
    外之陳述，惟被告於本院調查證據時，已知有同法第159條
    第1項不得為證據之情形，而未於言詞辯論終結前聲明異議
    ，依同法第159條之5第2項之規定，視為有同條第1項之同意
    ，本院審酌上開證人之言詞陳述作成時之情況，認為適當，
    爰依同法第159條之5第1項之規定認有證據能力，合先敘明
    。
貳、實體部分：
一、訊據被告固坦承有於事後傳送簡訊及於FACEBOOK上留言予告
    訴人等情不諱，惟矢口否認有何以錄影竊錄他人非公開活動
    及身體隱私部位之犯行，辯稱：「我沒有偷拍，簡訊是因為
    我是主人，她是客人，她在我們家受到驚嚇很抱歉，所以才
    向他道歉」云云。經查，上開犯罪事實，業據告訴人於警詢
    時證稱：「當時我在浴室洗澡時，聽到有人從浴室旁邊經過
    ，到後陽台的地方，那間浴室的排風口剛好是在後陽台的位
    置，當時我洗澡抬頭時，發現在該排風口處，有錄影中紅色
    的亮燈，我就發現有人在偷拍，然後我認出那個偷拍的手機
    ，是鄭志昌的手機」等語（見99年度偵字第3914號卷第4頁
    警詢筆錄），核與其於偵查中證稱：「我是背對著蓮蓬頭的
    一面牆在淋浴，我在洗頭時，習慣抬著頭，我就看到靠陽台
    那一側排氣口那邊有一個紅色的燈在亮，當時我看到紅色的
    燈光，然後就注意看到那個燈光是在手機上面，我才認為是
    他在偷拍我」等語相符，並有手機簡訊照片、FACEBOOK留言
    資料在卷可稽，自堪信為真實。而依告訴人前後之陳述，對
    於被告如何以手機偷拍，且見到手機拍攝之紅燈等情，均證
    述十分具體明確，顯非臨訟杜撰之詞，且被告自承與告訴人
    本為朋友關係，雙方關係良好，則告訴人若未親眼見聞被告
    使用手機偷拍其洗澡，何以有誣指被告犯罪之必要？故告訴
    人上開證述實堪可採信為真實，顯見告訴人確於其洗澡時有
    見到被告使用手機偷拍其洗澡無誤。而被告雖辯稱其並未偷
    拍云云，然依被告自承於當日事發後即以簡訊傳送「不好意
    思！藉著酒膽做了一些錯事！不過完全都沒有！」，及於FA
    CEBOOK上留言「對不起！我當時也不知道怎麼了！藉著酒意
    亂來，我真的不是故意這樣的！也完全沒有錄，雖然說在多
    也無法挽救了！你想怎麼做跟說我都全然接受！畢竟要對自
    己的行為負責！造成你的陰影我該死！我會盡量消失在你周
    遭的！請求你能原諒！我是無心的！」等內容觀之，顯見被
    告於事後即已承認有偷拍之情形，否則被告為何要於簡訊及
    留言中陳述「藉著酒膽做了一些錯事」或「藉著酒意亂來」
    ？果如被告所辯其僅係在陽台晾曬衣服，則其晾曬衣服之行
    為，何以需藉著酒膽或酒意為之？亦何有「錯事」或「亂來
    」之可言？從而，被告上開辯解，尚屬無據，故本件事證明
    確，被告無故以錄影竊錄他人非公開活動及身體隱私部位之
    犯行堪以認定，應依法論科。
二、核被告所為，係犯刑法第315條之1第2款之無故以錄影竊錄
    他人非公開活動及身體隱私部位罪。爰審酌被告之素行、犯
    罪動機、手段，及趁告訴人洗澡時以錄影竊錄他人非公開活
    動及身體隱私部位，侵害個人隱私，及其犯罪後態度等一切
    情狀，量處如主文所示之刑，並諭知易科罰金之折算標準。
    至被告持用以竊錄所用之手機1支，為被告所有供其犯罪所
    用之物，雖未扣案，不能證明業已滅失，仍應依刑法第38條
    第1項第2款之規定宣告沒收。
據上論斷，應依刑事訴訟法第299條第1項，刑法第315條之1第2
款、第41條第1項前段、第38條第1項第2款，刑法施行法第1條之
1第1項、第2項，判決如主文。
本案經檢察官劉惟宗到庭執行職務
中    華    民    國   100    年    3     月    22    日
                  刑事第三庭法  官  鄭貽馨
以上正本證明與原本無異。
如不服本判決應於收受送達後十日內向本院提出上訴書狀，並應
敘述具體理由；其未敘述上述理由者，應於上訴期間屆滿後二十
日內向本院補提理由書(均須按他造當事人之人數附繕本)「切勿
逕送上級法院」。
                            書記官  高雪琴
中    華    民    國   100    年    3     月    22    日
附錄本案論罪科刑法條全文：
中華民國刑法第315條之1第2款
有下列行為之一者，處3年以下有期徒刑、拘役或3萬元以下罰金
：
二、無故以錄音、照相、錄影或電磁紀錄竊錄他人非公開之活動
    、言論、談話或身體隱私部位者。